【裁判字號】    97,訴,1720
【裁判日期】    971219
【裁判案由】    毒品危害防制條例
【裁判全文】
臺灣基隆地方法院刑事判決              97年度訴字第1720號
公  訴  人  臺灣基隆地方法院檢察署檢察官
被      告  乙○○
上列被告因毒品危害防制條例案件，經檢察官提起公訴（97年度
毒偵字第2510號），被告於準備程序進行中，就被訴事實為有罪
之陳述，經本院合議庭裁定由受命法官獨任進行簡式審判程序，
判決如下：
    主  文
乙○○施用第一級毒品，累犯，處有期徒刑柒月。
    事  實
一、乙○○前因施用毒品案件，經本院裁定觀察、勒戒後，因無
    繼續施用之傾向，於民國87年10月20日執行完畢釋放出所，
    ，本院並於87年10月27日以87年度易字第193 號判決，判決
    其免刑確定；復於前揭觀察、勒戒執行完畢後5 年內，因施
    用第一、二級毒品案件，經本院裁定送觀察、勒戒後，認有
    繼續7施用毒品之傾向，再經本院裁定送強制戒治（93年1月
    9 日因毒品危害防制條例修正釋放），並於93年4 月20日以
    93 年度訴字第75號判處應執行有期徒刑1 年確定，於94年7
    月3 日執行完畢（構成累犯）；復因施用毒品案件，經觀察
    、勒戒後，認有繼續施用毒品之傾向，經本院以95年度毒聲
    字第2 號裁定送強制戒治，於96年12月11日停止戒治而出監
    ，並於97年2 月27日執行完畢，並經臺灣基隆地方法院檢察
    署檢察官以96年度戒毒偵字第31號為不起訴處分確定。
二、詎乙○○不知悔改，復基於施用第一級毒品海洛因之犯意，
    於97年8月9日下午5時許，在基隆市○○區○○路11號之2，
    4 樓住處，以將海洛因倒入注射針筒加水混合注射靜脈血管
    之方式，施用第一級毒品海洛因1 次（起訴書誤載被告施用
    毒品時間、地點、方式，業據蒞庭檢察官當庭更正）。嗣於
    同年8 月10日晚上11時許，因行跡可疑，在基隆市○○路28
    巷內為警盤查而查獲，復經其同意採集尿液送驗，結果呈嗎
    啡陽性反應，而悉上情。
三、案經基隆市警察局第一分局報告臺灣基隆地方法院檢察署檢
    察官偵查起訴。
    理  由
一、本件被告所犯者非為死刑、無期徒刑、最輕本刑為3 年以上
    有期徒刑之罪或高等法院管轄第一審案件，其於準備程序進
    行中，先就被訴事實為有罪之陳述，經告知其簡式審判程序
    之旨，並聽取公訴人及被告之意見後，本院依刑事訴訟法第
    273條之1 第1項之規定，裁定由受命法官獨任進行簡式審判
    程序，且依同法第273條之2規定，簡式審判程序之證據調查
    ，不受第159條第1項、第161條之2、第161條之3、第163 條
    之1及第164條至第170條規定之限制，合先敘明。
二、前揭犯罪事實，業據被告於本院準備程序及審理時坦承不諱
    ，又為警查獲後所採集之尿液經送驗後，呈現嗎啡之陽性反
    應，此有基隆市警察局第一分局列管毒品人口尿液檢體採集
    送驗紀錄表及台灣檢驗科技股份有限公司濫用藥物檢驗報告
    2 份附卷可稽，且參之以酵素免疫分析或薄層定性分析等方
    式為初步篩檢者，檢驗結果雖有相當程度偽陽性之可能，然
    以氣（液）相層析、質譜分析之儀器為交叉確認者，檢驗結
    果出現偽陽性之機率則極低，因而具有公信力，核足為對涉
    嫌人不利之認定；尤以「毒品施用後於尿液、血液中可檢出
    之最大時限，與施用劑量、施用頻率、施用方式、施用者飲
    水量之多寡、個人體質、代謝情況、檢體收集時間點及所用
    檢測方法之靈敏度等因素有關，因個案而異。依據Clarke's
    Isolation Identification of Drugs第二版記載，血液中
    藥物之半衰期（濃度減半所需時間）分別為古柯鹼0.7- 1.5
    小時、海洛因3分鐘（其代謝物為嗎啡2-3小時）、嗎啡2- 3
    小時、大麻20- 36小時、安非他命12小時（當尿液偏酸性時
    ，為4- 8小時）、甲基安非他命9小時、Ketamine2-4小時，
    而MDMA約8.49小時。一般於尿液中可檢出之最大時限，古柯
    鹼為施用後1-4 天、海洛因2-4天、嗎啡2-4天、大麻1-10天
    、安非他命1-4天、甲基安非他命1-5天、MDMA1-4天、MDA1-
    4天、Ketamine2-4天。」此曾經行政院衛生署藥物食品檢驗
    局以92年7 月23日管檢字第0920005609號函釋在案；足認被
    告自白與事實相符，本件犯罪事證明確，應依法論科。
三、查海洛因係毒品危害防制條例第2條第2項第1 款所定之第一
    級毒品，核被告所為係犯毒品危害防制條例第10條第1 項之
    施用第一級毒品罪。被告持有第一級毒品海洛因之低度行為
    ，應為施用第一級毒品之高度行為所吸收，不另論罪。再被
    告有事實欄所載之論罪科刑執行完畢情形，有臺灣高等法院
    被告前案紀錄表乙份附卷足憑，其於前案執行完畢後5 年內
    ，故意再犯本件有期徒刑以上之罪，為累犯，依刑法第47條
    第1 項規定加重其刑。爰審酌被告曾有施用毒品之前科仍不
    知戒除，惟犯罪後坦承犯行，且所犯之施用毒品犯行乃戕害
    自己身心健康，並未危及他人等一切情狀，量處如主文所示
    之刑。
據上論斷，應依刑事訴訟法第273條之1第1項、第299條第1 項前
段，毒品危害防制條例第10條第1 項，刑法第11條前段、第47條
第1項，判決如主文。
本案經檢察官甲○○到庭執行職務。
中    華    民    國    97    年    12    月   19    日
                  刑事第四庭法  官   周霙蘭
以上正本證明與原本無異。
如不服本判決應於收受本判決後10日內向本院提出上訴書狀，其
未敘述上訴理由者，並得於提起上訴後10日內向本院補提理由書
狀（均須按他造當事人之人數附繕本）「切勿逕送上級法院」。
中    華    民    國    97    年    12    月   19    日
                            書記官   呂明龍
附錄本案所犯法條：
毒品危害防制條例第10條：
I施用第一級毒品者，處 6 月以上 5 年以下有期徒刑。
II施用第二級毒品者，處 3 年以下有期徒刑。


司法院資訊處製作；財團法人民間司法改革基金會備份。
